【裁判字號】    95,上更(一),293
【裁判日期】    950913
【裁判案由】    違反毒品危害防制條例
【裁判全文】
臺灣高等法院臺南分院刑事判決     95年度上更(一)字第293號
上  訴  人
即  被  告  甲○○
                    現於臺灣台南戒治所
指定辯護人  蘇文奕律師
上列上訴人因違反毒品危害防制條例案件，不服臺灣臺南地方法
院94年度訴字第893號中華民國94年12月19日第一審判決（起訴
案號：臺灣臺南地方法院檢察署94年度營偵字第613號），提起
上訴，判決後經最高法院第一次發回，本院判決如下：
    主  文
原判決撤銷。
甲○○共同連續販賣第一級毒品，累犯，處有期徒刑拾伍年；販
賣第一級毒品、第二級毒品所得合計新臺幣貳萬伍仟元（販賣海
洛因部分貳萬參仟元，販賣安非他命部分貳仟元）沒收之，如全
部或一部不能沒收時，以其財產抵償之；扣案如附表三編號一所
示第一級毒品海洛因壹包（淨重零點零肆公克）沒收銷燬之，如
附表三編號二所示海洛因空包裝袋壹只（重零點貳肆公克）及如
附表三編號三至六所示之物均沒收。
    事  實
一、甲○○綽號「干樂」，前因違反肅清煙毒條例案件及違反麻
    醉藥品管理條例案件，分別經臺灣高等法院高雄分院以八十
    六年度上訴字第七六○號、臺灣高雄地方法院八十六年度易
    字第七四四五號判處有期徒刑三年五月、六月確定，再因偽
    造文書案件，經臺灣臺東地方法院以八十八年度易字第二六
    ○號判處有期徒刑三月確定，三罪接續執行，而於八十九年
    七月二十六日縮短刑期假釋出監，並於九十一年七月二十六
    日因假釋付保護管束期滿而執行完畢。
二、甲○○明知海洛因、安非他命係毒品危害防制條例第二條第
    二項第一款、第二款規定列管之第一級毒品、第二級毒品，
    未經許可不得擅自持有、販賣，詎甲○○猶不知悔改，竟意
    圖營利，復基於販賣第一級毒品海洛因之概括犯意，並與杜
    慶輝（已死亡）共同基於犯意之聯絡，或由杜慶輝代接購毒
    者之電話，或由甲○○接聽電話，再由甲○○連續於附表一
    編號一至三所示之時間、地點，以如附表一編號一至三所示
    之交易方式、金額，並以如附表三編號三至四所示之行動電
    話、編號五所示之電子秤、編號六所示之塑膠袋為聯絡及分
    裝計量工具，販賣如附表一編號一至三所示之第一級毒品海
    洛因予焦宜婷、顏育輝、陳明輝（綽號阿財）（販賣之時間
    、地點、毒品數量及金額等均如附表一編號一至三所示），
    合計得款新台幣（以下同）二萬三千元。甲○○亦意圖營利
    ，又基於販賣第二級毒品安非他命之概括犯意，先於九十三
    年十二月一日，在台南縣後壁鄉長安村六四號甲○○住處，
    於販賣第一級毒品海洛因與附表一編號二之顏育輝之同時，
    又以每包一千元之價格，販賣第二級毒品安非他命一包與顏
    育輝，再於附表二所示之時間，在上址，以上開價格，及附
    表三編號三至四所示之行動電話、編號五所示之電子秤、編
    號六所示之塑膠袋為聯絡及分裝計量工具，販賣第二級毒品
    安非他命一包與顏育輝。嗣因警向臺灣臺南地方法院檢察署
    申請通訊監察書，監聽甲○○所有之如附表三所示編號三、
    四所示門號0000000000號、0000000000號行動電話結果，陳
    明輝於九十四年二月四日十三時二十分為警查獲供述向綽號
    「干樂」之甲○○購買第一級毒品海洛因，於九十四年二月
    二十三日十六時五十分許，顏育輝在台南縣新營市○○路七
    十八巷一號四樓之三住處為警查獲供述向綽號「干樂」之甲
    ○○購買第一級毒品海洛因、第二級毒品安非他命；乙○○
    於九十四年三月十四日經警在台南看守所尋獲，供述向綽號
    「干樂」之甲○○購買第一級毒品海洛因。嗣經警於九十四
    年三月十八日十五時十五分許持臺灣臺南地方法院搜索票搜
    索甲○○位於臺南縣後壁鄉長安村中寮六四之九號之住處，
    扣得甲○○所有之如附表三編號一、二所示毒品海洛因一包
    （毒品淨重零點零四公克，供犯罪用之包裝袋重零點二四公
    克），及如附表三編號三至五所示甲○○所有供販賣第一級
    毒品、第二級毒品所用之行動電話、電子秤，編號六所示供
    預備販賣第一級毒品、第二級毒品之物，及其餘編號七至二
    十一所示之物，始知上情，計販賣毒品所得共二萬五千元（
    未扣案）。
三、案經臺南縣警察局新營分局報告臺灣臺南地方法院檢察署檢
    察官偵查後起訴。
    理    由
壹：證據能力方面：
一、按被告以外之人於審判中死亡者，其於檢察事務官、司法警
    察官或司法警察調查中所為之陳述，經證明具有可信之特別
    情況，且為證明犯罪事實之存否所必要者，得為證據，刑事
    訴訟法第一百五十九條之三第一款定有明文。查證人杜慶輝
    於九十四年九月二十四日已死亡，有個人基本資料查詢結果
    一份在卷可稽，而其於警詢中之陳述又為證明被告甲○○販
    賣毒品海洛因之事實之存否所必要，揆諸前開規定，自得作
    為證據。
二、按被告以外之人於審判外之陳述，雖不符前四條之規定，而
    經當事人於審判程序同意作為證據，法院審酌該言詞陳述或
    書面陳述作成時之情況，認為適當者，亦得為證據。當事人
    、代理人或辯護人於法院調查證據時，知有第一百五十九條
    第一項不得為證據之情形，而未於言詞辯論終結前聲明異議
    者，視為有前項之同意，刑事訴訟法第一百五十九條之五定
    有明文。查証人焦宜婷、顏育輝於警詢之供証，雖均係審判
    外之陳述，但被告及其辯護人於本院準備程序及審判期間，
    就証人焦宜婷、顏育輝於警詢之供証均未爭執彼等供述之証
    據能力；且本院審酌該二名証人警詢之供証，並無任何違背
    彼等之自由意志之情事，而該二名証人警詢筆錄作成之情況
    ，亦認為適當，揆之上開規定，証人焦宜婷、顏育輝於警詢
    之供証均得作為本件之証據。
三、按審理事實之法院於證人之陳述有部分前後不符或相互間有
    所歧異時，究竟何者為可採，仍應本其自由心證予以斟酌，
    非謂一有不符或矛盾，即應認其全部不可信。又證人供述之
    證據前後不符時，究竟何者為可採，事實審法院仍得依證據
    法則，本於自由心證予以斟酌，作合理之比較，定其取捨，
    若其取捨判斷無從認為確實有違日常客觀之經驗法則，自不
    得指為違背法令，有最高法院八十一年度臺上字第五三○三
    號判決及八十二年度臺非字第一四一號判決可參。且證人就
    同一事實之陳述前後略有出入此乃各人之記憶不清，或細節
    未交待清楚，或其描述用語不同，省略片段情節，或記錄之
    詳簡有異所致，倘其主要陳述一致，即尚難因其細節稍有紛
    歧即將全部證言捨棄不採，亦有最高法院七十三年度臺上字
    第三九九八號判決可參。又按一般證人基於人性之弱點以及
    事後避免得罪涉案被告之考量，往往有在嗣後翻異前供而改
    為有利於被告證述之現象，藉以避免遭被告仇視，而被告亦
    每利用此種情形，主張證人所為之指證前後矛盾或非出於本
    意，而請求法院排斥其證詞之可信性。惟法院對證人所為前
    後矛盾不一之證詞，不宜僅依表面觀察，發現其一有矛盾情
    形即全然摒棄不採，亦不應依證人事後之翻供即認其原先之
    證詞不實，法院為確實發現真實，仍有必要依前述證人人性
    弱點之角度深切觀察其前後所為不同之證述，何者係真實可
    信，何者係事後為避免得罪被告所為迴護之詞，而不應採信
    ，以作為判決之依據。又按被告以外之人於檢察事務官、司
    法警察官或司法警察調查中所為之陳述，與審判中不符時，
    其先前之陳述具有較可信之特別情況，且為證明犯罪事實存
    否所必要者，得為證據。刑事訴訟法第一百五十九條之二定
    有明文。查證人陳明輝於原審審理中之證詞與其於警詢中之
    陳述不相符合，惟其於警詢時具體指認被告甲○○即係販賣
    毒品予伊之人，並詳述買賣之地點、次數、金額，且其於警
    詢中之陳述與其他證人焦宜婷、顏育輝等人之證述大致相符
    ，並有證人陳明輝與被告買賣毒品之通訊監聽譯文一份在卷
    可佐 (詳後所述)，經核與證人陳明輝於警詢所陳述相符，
    且又無証據足証証人陳明輝於警詢之供証，有何違背其自由
    意志之情事，足認其於警詢中之陳述具有較可信之特別情況
    ，且為證明犯罪事實存否所必要，自得作為證據。
四、又偵查犯罪機關依法定程序監聽之錄音，如已踐行調查證據
    程序，固非不可採為認定犯罪事實之基礎，此觀刑事訴訟法
    第一百六十五條之一第二項之規定自明。另監聽錄音製作之
    譯文，如僅為偵查犯罪機關單方面製作，而被告或訴訟關係
    人對其真實性復有爭執，法院自應依上開規定勘驗該監聽之
    錄音踐行調查證據之程序，以確認該監聽錄音譯文之真實性
    ，定其取捨，不得逕以該監聽錄音之譯文，採為認定被告有
    罪之基礎，最高法院93年度台上字第6510號判決意旨參照。
    查偵查犯罪機關向臺灣臺南地方法院檢察署申請通訊監察書
    ，監聽甲○○所有之如附表三所示編號一、二所示門號0000
    000000號、0000000000號行動電話，並有臺灣臺南地方法院
    檢察署通訊監察書二紙可稽（見警卷第四六頁、第四七頁、
    第四九頁、第五０頁），監聽所涉罪名為毒品危害防制條例
    第四條第一項販賣第一級毒品，被告及被告之辯護人對監聽
    錄音製作之譯文之真實性亦無提出爭執，而本院及原審法院
    並已依法踐行調查證據程序，本院自得以該監聽錄音之譯文
    ，採為不利被告之證據。
貳、認定犯罪事實所憑證據及理由：
一、訊據上訴人即被告甲○○對於上揭連續販賣第一級毒品海洛
    因與附表一編號一至三之焦宜婷、顏育輝、陳明輝等人，及
    於上開時、地，連續販賣第二級毒品安非他命與顏育輝；暨
    由已死亡之杜慶輝代接購毒者之電話等事實，均坦承不諱；
    且証人焦宜婷於偵查及本院審理時亦均証述確有向被告購買
    第一級毒品海洛因之情（見偵查卷第三十一頁、本院更一審
    卷第九十頁起至第九十一頁）；而証人顏育輝於偵查中亦証
    述於附表一編號二所示時間，由伊撥打被告之電話00000000
    00、0000000000號與被告聯絡，再於附表一編號二所載交易
    地點交易毒品海洛因，且有於附表二所示時、地向被告購買
    第二級毒品安非他命之情（見臺灣臺南地方法院檢察署九十
    四年度內勤字第二號卷九十四年二月二十日訊問筆錄，附於
    原審卷第一三八頁），復於原審審理時又証述確有向被告購
    買附表一編號二、附表二所示之海洛因及安非他命之事實無
    訛（見原審卷第二二八頁）；另証人陳明輝於警詢時亦証述
    「伊所施用之毒品海洛因確係向綽號『干樂』者購買，而『
    干樂』即係員警現場提供之相片中之人（即被告甲○○），
    伊是撥打被告0000000000號（亦有以0000000000號行動電話
    聯絡）電話與被告聯絡進行毒品交易，第一次係在九十四年
    一月十二日十四時三十分許，在臺南縣新營市○○路姿蘭美
    容院附近，以一包一千元之代價購買海洛因一小包，最後一
    次係在九十四年一月二十八日十時許在同一地址以一千元向
    被告購買海洛因一小包，伊前後共向被告購買十三次。」等
    語（見警卷第十三頁）。再証人杜慶輝於警詢時亦供認「其
    有代接購毒者之電話，並將結果告知甲○○，甲○○就自己
    運送毒品前往交易」等語（見警詢卷第十七頁至第十八頁）
    ；且員警於監聽證人陳明輝與被告之通訊時，證人陳明輝與
    被告間又有如附表四所示之對話，亦有上開對話內容有監聽
    錄音譯文一份在卷可參。再查，被告所使用之行動電話門碼
    確為0000000000、0000000000號，復經被告供述在卷，並為
    證人焦宜婷、顏育輝、陳明輝證述在卷；另扣案之如附表三
    編號一所示毒品一包 (淨重零點零四公克)經法務部調查局
    鑑驗後，確屬第一級毒品海洛因無訛，有該局九十四年七月
    十三日調科壹字第二○○○○五六二七號鑑定通知書一份在
    卷可佐；此外，並有如附表三編號三、四所示之行動電話，
    如附表三編號五、六所示之電子秤、分裝塑膠袋等物扣案可
    資佐証，足認被告上開供述，核與事實相符，被告確有販賣
    毒品海洛因與附表一編號一至三所示之人，並連續販賣安非
    他命與証人顏育輝，均可認定。
二、至於被告販賣毒品海洛因與証人焦宜婷、陳明輝之次數，証
    人焦宜婷於警訊時雖稱「共向被告購買至少九次以上之海洛
    因」等語（見警詢卷第八頁）；惟九十四年六月七日檢察官
    偵查中則具結證稱「向被告購買海洛因五次以上」等語（見
    偵查卷第三十一頁）；嗣於本院審理時，証人焦宜婷購買毒
    品海洛因之時間、次數，則明確証述「自九十三年十二月間
    至九十四年一、二月間，共向被告購買五次海洛因，每次一
    包，每包一千元」之情（見本院更一審卷第九十五頁），核
    與被告於本院更一審審理時，供述販賣海洛因五次與証人焦
    宜婷等情相符，顯見被告販賣海洛因與焦宜婷之次數應為五
    次，每次一包，每包一千元，亦可認定。另被告於本院審理
    時，雖稱僅販賣毒品海洛因與証人陳明輝八、九次等語（見
    本院更一審卷第一零三頁）；核與証人陳明輝於警詢時証述
    「伊所施用之毒品海洛因確係向綽號『干樂』者購買，而『
    干樂』即係員警現場提供之相片中之人（即被告甲○○），
    伊是撥打被告0000000000號（亦有以0000000000號行動電話
    聯絡）電話與被告聯絡進行毒品交易，第一次係在九十四年
    一月十二日十四時三十分許，在臺南縣新營市○○路姿蘭美
    容院附近，以一包一千元之代價購買海洛因一小包，最後一
    次係在九十四年一月二十八日十時許在同一地址以一千元向
    被告購買海洛因一小包，伊前後共向被告購買十三次。」等
    語（見警卷第十三頁）不符；惟本院審酌被告於本院準備期
    日就其於附表一編號三所示時、地，連續販賣毒品海洛因與
    証人陳明輝十三次一節並不爭執（見本院更一審卷第六四頁
    ），及証人陳明輝於警詢時就如何與被告聯絡購買毒品海洛
    因，購買毒品次數均詳予証述，暨証人陳明輝係於九十四年
    四月十二日製作該警詢筆錄，距其向被告購買毒品之時間僅
    三個月不到之時間，記憶當甚為清晰，顯無誤記之可能等情
    觀之，應認証人陳明輝於警詢所指購買毒品之次數應與事實
    相符，且又與被告於本院準備程序期日所稱相符，而可信採
    ，從而被告販賣毒品海洛因與証人陳明輝之次數應係十三次
    ，每次數量及價格則如附表一編號三所示。至於証人陳明輝
    事後於原審審理時雖翻異前詞而證稱：「伊被抓進警局時，
    因毒癮發作，頭暈暈的，警員問伊是否向綽號『干樂』（即
    被告甲○○）買毒品，伊就跟著說是，實際上伊並未向『干
    樂』買毒品云云（見原審卷第二三二頁、第二三三頁）。已
    核與其前於警詢之証述，及被告之供述不符，亦與附表四（
    一）所示之監聽對話譯文不符，足認証人陳明輝於原審所為
    之上開証詞，係事後迴護被告之詞，不足採信。
三、又証人顏育輝雖有於附表一、二所示時、地向被告購買第一
    級、第二級毒品海洛因及安非他命之事實，但第一次向被告
    購買毒品安非他命，係於九十三年十二月一日十時許，在被
    台南縣後壁鄉長安村中寮六四之九號住處，斯時亦同時向被
    告購買第二級毒品海洛因之情，又據証人顏育輝於警詢時証
    述明確（見警詢卷第五頁）；嗣於偵查中，証人顏育輝又証
    述「其係自九十三年十二月一日起開始施用毒品海洛因及安
    非他命」等語（見原審卷第一四０頁），則觀之証人顏育輝
    上開証詞，証人顏育輝第一次施用毒品海洛因及安非他命之
    時間，核與其向被告購買第毒品海洛因及安非他命之時間相
    符，足認証人顏育輝於警詢所為之上開証詞並非虛構，而可
    信採。從而被告所辯「其有同時販賣毒品海洛因及安非他命
    」云云，並非無據。
四、証人焦宜婷於本院審理時雖証述「杜慶輝有幫被告送毒品給
    伊」等語（見本院更一審卷第九四頁），但為被告所否認。
    而証人杜慶輝於警詢時除供認代接購毒者之電話外，一再否
    認有代送海洛因與購毒者之情，則本件尚無其他証據足証証
    人杜慶輝有代送海洛因交與証人焦宜婷，証人焦宜婷此部分
    之証述，尚無其他証據以資佐証，應認証人杜慶輝僅係代接
    購毒者之電話。惟依証人杜慶輝警詢証述「其代接購毒者之
    電話，並將結果告知被告，再由被告攜帶海洛因交與購毒之
    人」，顯見証人杜慶輝與被告二人就販賣第一級毒品海洛因
    部分，彼此間有犯意之聯絡及行為之分擔，可堪認定。
五、又按，毒品海洛英、安非他命物稀價昂，取得不易，且為政
    府嚴予查緝之違禁物，販賣者刑責甚重，苟無利可圖，衡情
    應無甘冒被查緝之危險而平價無端交付他人施用，而吸毒者
    每日所需吸毒費用所耗費之金額甚鉅，顯非常人所能支付，
    一般吸毒者若無正當工作，其吸毒之經濟來源除以其他不法
    方法之犯罪所得外，有些係係靠販所得來維持。查被告既自
    承有吸毒之惡習，且供承係在父母親所經營之路邊攤幫忙，
    並無較充裕之金錢來源，且參酌被告販賣毒品海洛因及安非
    他命與證人焦宜婷、陳輝輝或顏育輝之次數甚多，倘被告無
    利可圖，又何以甘冒被警查獲風險而多次販賣毒品海洛因或
    安非他命，並自行攜帶毒品至臺南縣新營市○○街三○七號
    一樓焦宜婷之住處、臺南縣新營市衛生局交付證人焦宜婷，
    及至臺南縣新營市○○路姿蘭美容院附近交付證人陳明輝，
    又至證人顏育輝在新營市○○路七八巷一號四樓之三樓下，
    與之交易毒品？況稽之附表四（一）所示監聽錄音譯文內容
    ，證人陳明輝在電話中向被告抱怨一千元之（毒品海洛因）
    看起來像五百的；我用二包五百的倒在一起的云云，被告亦
    有談及純度不純要補一餐給證人陳明輝等情（見警卷第一二
    二頁、第一三四頁），益證被告販賣毒品海洛因或安非他命
    與上開証人，顯有營利之意圖甚明。
六、綜上所述，被告確有於附表一、二所示之時、地，連續販賣
    毒品海洛因與乙○○、顏育輝、陳明輝，及連續販賣毒品安
    非他命與顏育輝之事實，本件事証明確，被告犯行堪以認定
    。
參、論罪科刑之理由
一、查被告行為後刑法第二十八條、第四十七條、第五十六條、
    第六十四條第二項、第六十五條第二項等條文已分別於九十
    四年二月二日修正，其中：(一)第二十八條已由原先之「二人
    以上共同實施犯罪之行為者，皆為正犯」，修正為「二人以
    上共同實行犯罪之行為者，皆為正犯」；(二)第四十七條由原
    先之「受有期徒刑之執行完畢，或受無期徒刑或有期徒刑一
    部之執行而赦免後，五年以內再犯有期徒刑以上之罪者，為
    累犯，加重本刑至二分之一」，修正為「受徒刑之執行完畢
    ，或一部之執行而赦免後，五年以內故意再犯有期徒刑以上
    之罪者，為累犯，加重本刑至二分之一。」、「第九十八條
    第二項關於因強制工作而免其刑之執行者，於受強制工作處
    分之執行完畢或一部之執行而免除後，五年以內故意再犯有
    期徒刑以上之罪者，以累犯論」；(三)第五十六條連續犯之規
    定，於修正後即已刪除；(四)第六十四條第二項由原先之「死
    刑減輕者，為無期徒刑，或為十五年以下十二年以上有期徒
    刑」，修正為「死刑減輕者，為無期徒刑」；(五)第六十五條
    第二項由原先之「無期徒刑減輕者，為七年以上有期徒刑」
    ，修正為「無期徒刑減輕者，為二十年以下十五年以上有期
    徒刑」；並均自九十五年七月一日起施行。則依上開規定，
    若被告所犯之數罪有連續犯關係，依九十五年七月一日新法
    施行前之刑法第五十六條之規定，僅論以一罪即可，如依九
    十五年七月一日新法施行後刑法之規定，則因連續犯之規定
    業已刪除，其所犯各罪，應分論併罰；另關於累犯之規定，
    被告既係於五年內再犯之本件係故意犯，修正後刑法第四十
    七條規定亦未有利於被告；又死刑及無期徒刑減輕時，修正
    施行之刑法第六十四條第二項、第六十五條第二項均將減輕
    後之刑期加重；則綜合上情，比較新舊法結果，自以修正前
    刑法第四十七條、第五十六條、第六十四條第二項、第六十
    五條第二項之規定有利於被告，依九十五年七月一日新施行
    之刑法第二條第一項前段之規定，自應適用行為時法即九十
    五年七月一日施行前之刑法第二十八條、第四十七條、第五
    十六條、第六十四條第二項、第六十五條第二項之規定。
二、又按海洛因、安非他命分屬毒品危害防制條例第二條第二項
    第一、二款所稱之第一、二級毒品。核被告所為，係犯毒品
    危害防制條例第四條第一項之販賣第一級毒品罪及同條第二
    項之販賣第二級毒品罪。其販賣前後持有第一、二級毒品海
    洛因、安非他命之低度行為，均應為販賣之高度行為所吸收
    ，不另論罪。被告就販賣第一級毒品海洛因部分，與杜慶輝
    間有犯意之聯絡及行為之分擔，為共同正犯。又被告先後多
    次販賣海洛因、安非他命之行為，各時間緊接，觸犯犯罪構
    成要件相同之罪名，顯係各基於概括犯意反覆為之，均為連
    續犯，應依修正前刑法第五十六條連續犯之規定各論以一罪
    ，被告販賣安非他命部分，就法定刑有期徒刑之部分，並加
    重其刑。就被告販賣海洛因之部分，其法定刑為死刑、無期
    徒刑，及就販賣安非他命其中法定刑為無期徒刑部分，依修
    正前刑法第六十四條第一項、第六十五條第一項之規定，均
    不得加重。又被告前因違反肅清煙毒條例案件及違反麻醉藥
    品管理條例案件，分別經臺灣高等法院高雄分院以八十六年
    度上訴字第七六○號、臺灣高雄地方法院八十六年度易字第
    七四四五號判處有期徒刑三年五月、六月確定，再因偽造文
    書案件，經臺灣臺東地方法院以八十八年度易字第二六○號
    判處有期徒刑三月確定，三罪接續執行，而於八十九年七月
    二十六日縮短刑期假釋出監，並於九十一年七月二十六日因
    假釋付保護管束期滿而執行完畢，有臺灣高等法院被告前案
    紀錄表一份在卷可稽，其於有期徒刑執行完畢後，五年內再
    犯有期徒刑以上之罪，為累犯，就販賣安非他命部分，其中
    法定刑為有期徒刑之部分，應依修正前刑法第四十七條規定
    加重其刑，並依法遞加重之；就販賣海洛因之部分，其中法
    定刑為死刑、無期徒刑，及就販賣安非他命其中法定刑為無
    期徒刑部分，依修正前刑法第六十四條第一項、第六十五條
    第一項之規定，均不得加重。又被告於九十三年十二月一日
    同時販賣毒品海洛因及安非他命與証人顏育輝，顯係以一行
    為而同時觸犯上開二罪，為想像競合犯，從而被告所犯上開
    二罪，應依修正前刑法第五十五條規定從一重之販賣第一級
    毒品罪處斷。
三、又按刑法第五十九條規定，犯罪之情狀可憫恕者，得酌量減
    輕其刑，同法第五十七條規定，科刑時應審酌一切情狀，尤
    應注意所列事項 (共十款)為科刑重輕之標準，兩條適用上
    固有區別，惟所謂「犯罪之情狀」與「一切情形」云云，並
    非有截然不同之領域，於裁判上酌減其刑時，應就犯罪一切
    情狀 (包括第五十七條所列舉之十款事項），予以全盤考量
    ，審酌其犯罪有無可憫恕之事由（即判例所稱有特殊之原因
    與環境等等，在客觀上足以引起一般同情，以及宣告法定低
    度刑，是否猶嫌過重），以為判斷。故適用第五十九條酌量
    減輕其刑時，並不排除第五十七條所列舉十款事由之審酌，
    惟其程度應達於確可憫恕，始可予以酌減（最高法院七十年
    度第六次刑事庭會議決議參照）。查被告雖有上開連續販賣
    第一級毒品之犯行，然其販賣之對象僅證人乙○○、顏育輝
    、陳明輝三人，且數量不多，其犯罪情節尚非重大，其惡性
    與犯罪情節核與大量走私進口或長期販賣毒品之所謂「大盤
    」、「中盤」毒販有重大差異，如不論其情節輕重，遽處以
    販賣第一級毒品罪之法定本刑死刑或無期徒刑，誠屬過重，
    過於嚴苛，有傷人民對法律之情感，堪認其犯罪情狀尚堪憫
    恕，爰依修正前刑法第五十九條規定就被告所犯販賣第一級
    毒品罪酌減其刑。
肆、撤銷改判之理由
一、原審以被告罪證明確，因予論罪科刑，固非無見，惟查：(一)
    被告雖有販賣第一級毒品海洛因及第二級毒品安非他命之犯
    行，但其中於九十三年十二月一日販賣海洛因與顏育輝時，
    亦同時販賣第二級毒品安非他命與顏某，則被告所犯連續販
    賣第一級毒品罪及連續販賣第二級毒品罪，二罪間顯有想像
    競合犯之裁判上一罪關係，原審認係犯意各別而應分論併罰
    ，顯有未當。(二)原判決既認定被告係以門號0000000000、00
    00000000號之行動電話為聯絡販賣毒品之工具，惟原判決卻
    將非屬供本件販賣毒品所用之物即如附表三編號七、八所示
    之行動電話各一支依毒品危害防制條例第十九條第一項規定
    宣告沒收，並誤將非屬供本件販賣毒品所用之物即如附表三
    編號九所示之晶片卡八只依毒品危害防制條例第十九條第一
    項規定宣告沒收，均有適用法律之違誤。(三)原判決就被告所
    有供犯販賣毒品罪預備用之如附表三編號六所示塑膠袋二百
    只，誤依毒品危害防制條例第十九條第一項規定宣告沒收，
    亦有未洽。(四)刑法第四十七條、第五十五條、第五十六條、
    第六十四條、第六十五條等條文均已分別修正公布施行，原
    審未及比較新舊法，亦有未當。被告上訴先否認有販賣第一
    級毒品、第二級毒品之犯行，然事後坦承其事，但以原判決
    未論以想像競合犯等語而指摘原判決不當，為有理由，且原
    判決亦有上開可議之處，自屬無可維持，應由本院予以撤銷
    改判。爰審酌被告明知海洛因、安非他命對人體之危害，竟
    為圖私利販賣毒品，戕害國民身心健康，惡性非輕、且其販
    賣毒品次數、數量，其行為造成社會之危害，及犯後先否認
    犯罪，後又於本院審理時坦承其事之態度等一切情狀，量處
    如主文第二項所示之刑，以資懲儆。
二、再查，被告販賣第一級毒品海洛因所得之金額，證人焦宜婷
    部分五次，每次一包一千元，合計五千元，證人顏育輝部分
    五次，每次一包一千元，合計五千元，証人陳明輝部分十三
    次，每次一包一千元，合計一萬三千元，則被告販賣第一級
    毒品海洛因所得共計二萬三千元；另販賣第二級安非他命與
    顏育輝二次二次，每次一包一千元，合計二千元，連同上開
    販賣第一級毒品所得二萬三千元，販毒所得總計二萬五千元
    ，均應依毒品危害防制條例第十九條第一項之規定諭知沒收
    ，如全部或一部不能沒收時，以其財產抵償之。至於扣案之
    第一級毒品海洛因（淨重零點零四公克），係屬毒品，不問
    屬於犯人與否，應依毒品危害防制條例第十八條第一項前段
    之規定，予以宣告沒收銷燬之；另海洛因空包裝袋一只（重
    零點二四公克），係用於包裹毒品，防其裸露、逸出、潮濕
    ，便於持有藉以販賣，係被告所有供犯罪所用之物、如附表
    三編號三、四所示行動電話（即門號0000000000、00000000
    00號行動電話各壹具ＳＩＭ卡各壹張）、如附表三編號五所
    示電子秤一台，均係被告所有且供犯販賣第一級毒品所用之
    物，已如前述，均應依毒品危害防制條例第十九條第一項規
    定沒收；如附表三編號六所示之分裝塑膠袋二百只，係被告
    所有，並為供販賣毒品預備之物，應依刑法第三十八條第一
    項第二款規定宣告沒收。另扣案如附表三編號七至二十一所
    示之物，均非被告直接持供本件犯罪所用之物或非被告所有
    ，且非屬違禁物，爰均不另為沒收之諭知。
伍、公訴意旨另以：被告自九十三年十二月間起，以0000000000
    號、0000000000號行動電話為聯絡工具，並以每小包一千元
    不等之價格，連續販賣第二級毒品安非他命與焦宜婷、陳明
    輝等人，因認被告另犯毒品危害防制條例第四條第二項之罪
    嫌云云。
一、按犯罪事實應依證據認定之，無證據不得認定犯罪事實；又
    不能證明被告犯罪或其行為不罰者應諭知無罪之判決。刑事
    訴訟法第一百五十四條第二項、第三百零一條第一項分別定
    有明文。次按刑事訴訟法第一百六十一條已於九十一年二月
    八日修正公布，修正後同條第一項規定：檢察官就被告犯罪
    事實，應負舉證責任，並指出證明之方法。因此，檢察官對
    於起訴之犯罪事實，應負提出證據及說服之實質舉證責任。
    倘其所提出之證據，不足為被告有罪之積極證明，或其闡明
    之證明方法，無從說服法官以形成被告有罪之心證，基於無
    罪推定之原則，自應為被告無罪判決之諭知（最高法院九十
    二年度台上字第一二八號判例意旨可資參照）。
二、本件公訴人認被告涉犯上開犯行，無非以：証人陳明輝及焦
    宜婷之供述，及証人杜慶輝警詢供述代接購毒者之電話等情
    為主要論罪依據。惟訊據被告堅詞否認有此部分之犯行。且
    查：
  (一)証人陳明輝警詢迄至原審均未証述有向被告購買毒品安非他
    命之事實（見警詢卷第十三頁、原審卷第二一九頁）；而証
    人焦宜婷於警、偵訊時亦僅供証有向被告購買毒品海洛因之
    情，但並未言及被告另有販賣安非他命之事實（見警詢卷第
    八頁起、偵查卷第三十一頁）；另証人杜慶輝於警詢時雖曾
    証述「幫被告代接購毒者之電話」，但並未証述其代接電話
    時，購毒者係証人陳明輝或焦宜婷之情（見警詢卷第十六頁
    起至第十八頁），則公訴意旨以上開証人之供証，而認被告
    另販賣毒品安非他命與証人陳明輝、焦宜婷等人，即無所據
    。
  (二)証人焦宜婷於原審審理時雖証述曾向被告購買毒品安非他命
    之情（見原審卷第一一六頁至第一一七頁），但於本院更一
    審審理時隨即改稱「其係向被告購買海洛因，其在地方法院
    作証時所說（向被告購買安非他命）應該是搞混了，其應該
    是沒有向被告買安非他命，如果有的話，安非他命應該是伊
    向被告買海洛因時，向被告要的」等語（見本院更一審卷第
    九一頁至第九三頁），証人焦宜婷於原審係証述被告購買毒
    品安非他命，但於本院審理時則改稱是被告「無償提供」，
    証人焦宜婷之証詞，已有明顯瑕疵，且又核與証人焦宜婷於
    警、偵訊時僅供証向被告購買海洛因之情不符，則証人焦宜
    婷於原審証述向被告購買安非他命等語，已有前後不符之明
    顯瑕疵存在，自難據為被告不利之証據。
  (三)此外，又查無其他積極証據足証被告有公訴意旨所指此部分
    之犯行；而檢察官就此部分所提出之證據，均不足為被告有
    罪之積極證明，亦無從說服本院以形成被告此部分有罪之心
    證，基於無罪推定之原則，自應認被告此部分犯罪不能証明
    。惟公訴意旨認被告此部分犯行，與上開論罪科刑部分有連
    續犯之裁判上一罪關係（即附表二所示部分），爰不另為無
    罪判決之諭知。
據上論結，應依刑事訴訟法第369條第1項前段、第364條、第299
條第1項前段、毒品危害防制條例第4條第1項、第2項、第18條第
1項前段、第19條第1項，95年7月1日施行之刑法第2條第1項前段
、95年7月1日施行前刑法第11條前段、第28條、第55條、第56條
、第47條、第59條、第38條第1項第2款，判決如主文。
本案經檢察官張太龍到庭執行職務。
中    華    民    國    95    年    9     月    13    日
                  刑事第四庭    審判長法  官  吳志誠
                                      法  官  蔡美美
                                      法  官  陳珍如
以上正本證明與原本無異。
如不服本判決，應於收受本判決後十日內向本院提出上訴書狀。
其未敘述上訴理由者並得於提起上訴後十日內向本院補提理由書
狀（均須按他造當事人之人數附繕本）「切勿逕送上級法院」。
                                      書記官  岑  玢
中    華    民    國    95    年    9     月    13    日
附錄：本判決論罪科刑法條
毒品危害防制條例第四條第一、二項：
製造、運輸、販賣第一級毒品者，處死刑或無期徒刑；處無期徒
刑者，得併科新台幣一千萬元以下罰金。
製造、運輸、販賣第二級毒品者，處無期徒刑或七年以上有期徒
刑，得併科新台幣七百萬元以下罰金。
附表一：販賣海洛因部分
┌─┬───┬────┬──────┬───────┬────────┬─────────┐
│編│販賣者│ 購買者 │時間（民國）│交易地點      │販賣毒品之數量及│證據欄            │
│號│      │        │            │              │金額（新臺幣）  │                  │
├─┼───┼────┼──────┼───────┼────────┼─────────┤
│一│甲○○│焦宜婷  │九十三年十二│台南縣新營市衛│五次            │1.焦宜婷於偵查中之│
│  │      │        │月間某日起至│生局前        │每次一包        │結證（見偵查卷第31│
│  │      │        │九十四年一、│              │每包新台幣一千元│頁、第32頁）      │
│  │      │        │二月間某日止│              │                │2.焦宜婷於原審審理│
│  │      │        │，撥打甲○○│              │                │時之結證（見原審卷│
│  │      │        │之行動電話  │              │                │第223頁）         │
│  │      │        │0000000000號│              │                │                  │
├─┼───┼────┼──────┼───────┼────────┼─────────┤
│二│甲○○│顏育輝  │九十三年十二│有時去甲○○位│五次            │1.顏育輝於另案偵查│
│  │      │        │月一日起至九│於台南縣後壁鄉│每次一包        │中之結證（見原審卷│
│  │      │        │十四年二月初│長安村六四號住│每包新台幣一千元│第141頁）         │
│  │      │        │某日止，撥打│處取貨、有時胡│                │2.顏育輝於原審審理│
│  │      │        │甲○○之行動│全慶會送毒品至│                │時之結證（見原審卷│
│  │      │        │電話095514  │顏育輝位於台南│                │第228頁）         │
│  │      │        │1684、095263│縣新營市○○路│                │3.監聽錄音帶之譯文│
│  │      │        │1564 號     │七八巷一號四樓│                │（見警卷第74頁、第│
│  │      │        │            │之三住處樓下交│                │84頁、第85頁、第88│
│  │      │        │            │予顏育輝      │                │頁、第136頁）     │
├─┼───┼────┼──────┼───────┼────────┼─────────┤
│三│甲○○│陳明輝  │九十四年一月│台南縣新營市長│共十三次        │1.陳明輝於警詢之證│
│  │      │        │十二日起至九│榮路姿蘭美容院│每次一包        │述（見警卷第13頁）│
│  │      │        │十四年一月二│附近          │每包新台幣一千元│2.監聽錄音之譯文（│
│  │      │        │十八日止，撥│              │                │見警卷第73頁、第75│
│  │      │        │打甲○○之行│              │                │頁、第76頁、第78頁│
│  │      │        │動電話095514│              │                │、第80頁、第101頁 │
│  │      │        │1684、095263│              │                │、第122頁、第134頁│
│  │      │        │1564號      │              │                │、第136頁）       │
└─┴───┴────┴──────┴───────┴────────┴─────────┘
附表二：販賣安非他命部分
┌─┬───┬────┬──────┬───────┬────────┬─────────┐
│編│販賣者│ 購買者 │時間（民國）│交易地點      │販賣之毒品、次數│證據欄            │
│號│      │        │            │              │及金額（新臺幣）│                  │
├─┼───┼────┼──────┼───────┼────────┼─────────┤
│  │甲○○│顏育輝  │九十三年十二│台南縣後壁鄉長│共二次          │1.顏育輝於另案偵查│
│  │      │        │月一日、九十│安村六四號胡全│一次一包        │中之結證（見原審卷│
│  │      │        │三年十二月二│慶住處        │每包新台幣一千元│第141頁）         │
│  │      │        │十二日，撥打│              │                │2.顏育輝於原審審理│
│  │      │        │甲○○之行動│              │                │時之結證（見原審卷│
│  │      │        │電話00000000│              │                │第228頁）         │
│  │      │        │84、00000000│              │                │3.監聽錄音帶之譯文│
│  │      │        │64號        │              │                │（見警卷第74頁、第│
│  │      │        │            │              │                │84頁、第85頁、第88│
│  │      │        │            │              │                │頁、第136頁）     │
└─┴───┴────┴──────┴───────┴────────┴─────────┘
 附表三：扣押物
┌───┬───────┬────────────┬──────┬────────┐
│扣押時│扣押地點      │扣押物品                │證據        │  沒收之依據    │
│間    │              │                        │            │                │
├───┼───────┼────────────┼──────┼────────┤
│民國94│台南縣後壁鄉長│海洛因一包淨重0.04公克│原審卷第6頁 │毒品危害防治條例│
│年3月 │安村中寮64段之│  （含第一級第六項毒品海│（法務部調查│第18條第1項前段 │
│18日15│9             │  洛因成分）            │局鑑定通知書│                │
│時15分│              ├────────────┤調科壹字第20├────────┤
│許    │1.搜索扣押筆錄│海洛因空包裝重0.24公克│0000000號） │毒品危害防治條例│
│      │（警卷第58頁至│                        │            │第19條          │
│      │第60頁）      │                        │            │                │
│      │              ├────────────┼──────┼────────┤
│      │2.扣押物品目錄│BENQ廠牌行動電話一支  │            │毒品危害防治條例│
│      │表（原審卷第42│（含晶片卡一只）        │            │第19條          │
│      │頁至第44頁）  ├────────────┼──────┼────────┤
│      │              │OKWAP廠牌行動電話一支 │            │毒品危害防治條例│
│      │              │（含晶片卡一只）        │            │第19條          │
│      │              ├────────────┼──────┼────────┤
│      │              │電子秤一台            │            │毒品危害防治條例│
│      │              │                        │            │第19條          │
│      │              ├────────────┼──────┼────────┤
│      │              │分裝塑膠袋二百只      │            │刑法第38條第一項│
│      │              │                        │            │第二款          │
│      │              ├────────────┼──────┼────────┤
│      │              │NOKIA廠牌行動電話一支 │            │不沒收          │
│      │              │（含晶片卡一只）        │            │                │
│      │              ├────────────┼──────┼────────┤
│      │              │PANASONIC廠牌行動電話 │            │不沒收          │
│      │              │  支（含晶片卡一只）    │            │                │
│      │              ├────────────┼──────┼────────┤
│      │              │晶片卡八只            │            │不沒收          │
│      │              │                        │            │                │
│      │              ├────────────┼──────┼────────┤
│      │              │帳冊一張              │            │不沒收          │
│      │              │                        │            │                │
│      │              ├────────────┼──────┼────────┤
│      │              │安非他命吸食器三支    │            │不沒收          │
│      │              │                        │            │                │
│      │              ├────────────┼──────┼────────┤
│      │              │注射針筒十一支        │            │不沒收          │
│      │              │                        │            │                │
│      │              ├────────────┼──────┼────────┤
│      │              │酒精燈一組            │            │不沒收          │
│      │              │                        │            │                │
│      │              ├────────────┼──────┼────────┤
│      │              │美娜水三瓶            │            │不沒收          │
│      │              │                        │            │                │
│      │              ├────────────┼──────┼────────┤
│      │              │打火機一個            │            │不沒收          │
│      │              │                        │            │                │
│      │              ├────────────┼──────┼────────┤
│      │              │螺絲起子一支          │            │不沒收          │
│      │              │                        │            │                │
│      │              ├────────────┼──────┼────────┤
│      │              │ 銼刀一支             │            │不沒收          │
│      │              │                        │            │                │
│      │              ├────────────┼──────┼────────┤
│      │              │尖嘴鉗一支            │            │不沒收          │
│      │              │                        │            │                │
│      │              ├────────────┼──────┼────────┤
│      │              │扳手一支              │            │不沒收          │
│      │              │                        │            │                │
│      │              ├────────────┼──────┼────────┤
│      │              │殘渣袋二只            │            │不沒收          │
│      │              │                        │            │                │
│      │              ├────────────┼──────┼────────┤
│      │              │安非他命殘渣袋一只    │            │不沒收          │
│      │              │                        │            │                │
└───┴───────┴────────────┴──────┴────────┘
附表四：監聽錄音譯文部分
 (一)
┌─────┬──────────────────────────────┐
│受監聽行動│  0000000000                                                │
│電話門號  │  0000000000                                                │
├─────┼─────┬───────────────────┬────┤
│編號      │日期時間  │監聽錄音之譯文                        │證據    │
├─────┼─────┼──────────┬────────┼────┤
│1.        │民國94年  │甲○○              │陳明輝（即阿財）│        │
│          │01月12日  │〈受話〉            │〈發話〉        │        │
│          │14時28分38├──────────┼────────┤        │
│          │          │A：你誰             │B：陀螺兄       │警卷    │
│          │          │A：我在高速公路附近 │B：阿財、麻煩一 │第73頁  │
│          │          │A：好               │下，要一（毒品）│        │
│          │          │A：好               │，你在哪裡      │        │
│          │          │                    │B：可以在長榮路 │        │
│          │          │                    │姿蘭前好不好    │        │
│          │          │                    │B：那裡沒有公用 │        │
│          │          │                    │電話            │        │
├─────┼─────┼──────────┼────────┼────┤
│2.        │民國94年  │A：好，你人在哪裡   │B：陀螺兄我阿財 │警卷    │
│          │01月13日  │A：我有事，不知道你 │，用五百        │第75頁  │
│          │14時59分06│何時到，到長榮路    │B：我在後鎮     │        │
│          │          │A：好               │B：昨天那裡     │        │
├─────┼─────┼──────────┼────────┼────┤
│3.        │民國94年  │A：開過頭           │B：我在這裡，昨 │警卷    │
│          │01月13日  │                    │日這裡          │第75頁  │
│          │15時18分48│                    │B：我有看你開過 │        │
│          │          │                    │去              │        │
├─────┼─────┼──────────┼────────┼────┤
│4.        │民國94年  │A：現在             │B：陀螺兄我阿財 │警卷    │
│          │01月13日  │A：一樣             │，我拿700還你， │第76頁  │
│          │21時09分59│A：知道             │順便要15        │        │
│          │          │                    │B：在那裡等     │        │
│          │          │                    │B：我從家裡了過 │        │
│          │          │                    │去大概五六分就到│        │
│          │          │                    │的，我不再打電話│        │
│          │          │                    │那裡沒有電話    │        │
├─────┼─────┼──────────┼────────┼────┤
│5.        │民國94年  │A：我知道剛才有警察 │B：陀螺兄       │警卷    │
│          │01月13日  │巡邏                │B：我在這裡等很 │第76頁  │
│          │21時36分37│A：知道馬上到       │久              │        │
├─────┼─────┼──────────┼────────┼────┤
│6.        │民國94年  │A：我在睡覺         │B：我阿財你的電 │警卷    │
│          │01月14日  │A：晚一點看看我這裡 │話打不通        │第78頁  │
│          │16時02分44│剩沒有多少          │B：干樂兄我痛風 │        │
│          │          │                    │走不動可不可以求│        │
│          │          │                    │一次或差五百    │        │
├─────┼─────┼──────────┼────────┼────┤
│7.        │民國94年  │A：我現在沒有車子   │B：干樂兄用五百 │警卷    │
│          │01月15日  │A：營新這裡         │B：你在那裡     │第80頁  │
│          │09時07分55│A：好               │B：我過去那裡再 │        │
│          │          │                    │打電話給你      │        │
├─────┼─────┼──────────┼────────┼────┤
│8.        │民國94年  │A：好               │B：樂哥我在這裡 │警卷    │
│          │01月15日  │                    │                │第80頁  │
│          │09時24分11│                    │                │        │
├─────┼─────┼──────────┼────────┼────┤
│9.        │民國94年  │A：你要多少         │B：干樂兄       │警卷    │
│          │02月23日  │A：你要來安溪察還是 │B：要一         │第101頁 │
│          │18時51分03│等一下到新營        │B：我了騎過去好 │        │
│          │          │A：我現在沒有在家到 │的你現在在家嗎  │        │
│          │          │郵局打電話給我      │B：好           │        │
├─────┼─────┼──────────┼────────┼────┤
│10.       │民國94年  │A：不可能用秤子     │B：昨天跟你拿三 │警卷    │
│          │02月24日  │A：還是秤子出問題、 │次最後一次不純  │第122頁 │
│          │10時13分58│等一下我補一餐給你  │B：純度大概20％ │        │
│          │          │A：我打電話給你     │我不會騙你、我以│        │
│          │          │                    │前都沒有跟你反應│        │
│          │          │                    │過              │        │
│          │          │                    │B：在那裡       │        │
├─────┼─────┼──────────┼────────┼────┤
│11.       │民國94年  │A：我現在在北勢寮   │B：干樂兄還是我 │警卷    │
│          │02月24日  │基地台東山鄉○○○段│過去找你        │第122頁 │
│          │11時04分58│0000-0000地號       │                │        │
├─────┼─────┼──────────┼────────┼────┤
│12.       │民國94年  │A：不可能           │B：你拿給我的那 │警卷    │
│          │02月01日  │                    │個對嗎、一千的呢│第134頁 │
│          │15時20分  │                    │。看起來像五百的│        │
├─────┼─────┼──────────┼────────┼────┤
│13.       │民國94年  │A：我到新營再說，我 │B：先再用500    │警卷    │
│          │02月18日  │現在六甲            │B：好那我15分鐘 │第136頁 │
│          │14時55分31│A：不然你到營新去   │再打給你        │        │
│          │          │A：可以，我要回去了 │B：現在嗎？你來 │        │
│          │          │                    │得及嗎？        │        │
└─────┴─────┴──────────┴────────┴────┘
(二)
┌─────┬──────────────────────────────┐
│受監聽行動│  0000000000                                                │
│電話門號  │  0000000000                                                │
├─────┼─────┬───────────────────┬────┤
│編號      │日期時間  │監聽錄音之譯文                        │證據    │
├─────┼─────┼──────────┬────────┼────┤
│1.        │民國94年  │甲○○              │顏育輝          │警卷    │
│          │01月13日  ├──────────┼────────┤第74頁  │
│          │14時26分00│A：現在不可以要一個 │B：現在可以嗎， │        │
│          │          │半小時以後          │五百元          │        │
│          │          │                    │B：好           │        │
├─────┼─────┼──────────┼────────┼────┤
│2.        │民國94年  │A：我現在沒有       │B：干樂兄，你處 │警卷    │
│          │01月16日  │A：我真的沒有       │理一點好不好    │第84頁  │
│          │23時01分20│                    │B：好不好       │        │
├─────┼─────┼──────────┼────────┼────┤
│3.        │民國94年  │A：無，你問一整天   │B：輝仔有沒有硬 │警卷    │
│          │01月17日  │A：我們現在沒有東西 │的              │第85頁  │
│          │21時25分12│                    │B：我用一包硬的 │        │
│          │          │                    │跟你換軟的好嗎？│        │
├─────┼─────┼──────────┼────────┼────┤
│4.        │民國94年  │A：在睡覺           │B：陀螺兄呢     │警卷    │
│          │01月17日  │                    │B：你跟他說我訂 │第88頁  │
│          │09時47分17│                    │的，硬的要撥500 │        │
├─────┼─────┼──────────┼────────┼────┤
│5.        │民國94年  │A：在柳營           │B：你到那了     │警卷    │
│          │02月18日  │A：你要什麼         │B：那我到樓下等 │第136頁 │
│          │15時11分  │                    │你              │        │
│          │          │                    │B：同樣一個     │        │
└─────┴─────┴──────────┴────────┴────┘


司法院資訊處製作；財團法人民間司法改革基金會備份。
